【裁判字號】    97,交聲,780
【裁判日期】    970513
【裁判案由】    交管條例聲異
【裁判全文】
臺灣板橋地方法院交通事件裁定         97年度交聲字第780號
原處分機關  交通部公路總局臺北區監理所板橋監理站
異  議  人  甲○○
（即受處分人）
上列受處分人因違反道路交通管理處罰條例案件，對於交通部公
路總局臺北區監理所板橋監理站民國97年4 月24日所為之板監裁
字裁41－C00000000 號處分（原舉發通知單號：北縣警交字第C0
0000000 號），聲明異議，本院裁定如下：
    主  文
異議駁回。
    理  由
一、按汽車駕駛人，行經有燈光號誌管制之交岔路口闖紅燈者，
    處新臺幣1,800 元以上5,400 元以下罰鍰，並記違規點數3
    點，道路交通管理處罰條例第53條第1 項、第63條第1 項第
    3 款分別定有明文。所謂闖紅燈，係指車輛面對圓形紅燈時
    ，仍逕予穿越路口至銜接路段，不論左轉、直行或迴轉，均
    屬闖紅燈之行為。
二、原處分意旨以：異議人即受處分人甲○○騎乘車號：6HA－
    799 號普通重型機車，於民國（下同）97年3 月11日10時23
    分許，在設有燈光號誌管制之臺北縣板橋市○○路○ 段與華
    東路之交岔路口（原裁決書記載違規地點為四川路2 段），
    因有「駕車行經有燈光號誌管制之交岔路口闖紅燈」（紅燈
    左轉）之違規，為在場執勤之臺北縣政府警察局板橋交通分
    隊員警當場發現並攔停後，告知異議人有前揭違規事實，經
    該值勤員警以異議人違反道路交通管理處罰條例第53條第1
    項（闖紅燈）規定，當場填單予以舉發，應到案日期為97年
    3 月26日前，應到案處所係板橋監理站（即本件原處分機關
    ）。前述交通違規案件，嗣經移送原處分機關即交通部公路
    總局臺北區監理所板橋監理站，異議人因不服上開舉發違規
    ，向原處分機關提出陳述，經原處分機關函請原舉發機關再
    行查明結果，因認異議人確有前揭「闖紅燈」之交通違規行
    為，爰依道路交通管理處罰條例第53條第1 項規定，裁處罰
    鍰新臺幣（下同）1,800 元，並依同條例第63條第1 項第3
    款記違規點數3 點之處分【本院按：原處分機關於本件裁決
    書之「處罰主文」欄，補充記載「並記違規點數3 點」，並
    蓋用「板橋監理站裁決書校正章」印文以資證明，而補充其
    裁罰主文內容為如上所示，至原處分認定本件異議人有闖紅
    燈之違規事實與裁罰理由，均未有變更】。
三、異議人聲明【兼敘不服陳述】意旨係謂：伊已收到縣警局回
    函，但函中未有明確違規事實，只是口頭之詞，並【未】有
    舉發違規照片及物證的證據，請把違規罰單取消，以求公平
    ；【下列則係不服陳述】伊在行駛中，以時速40至50公里，
    當時已超過紅綠燈停止線後才轉換黃燈後，才行駛前進，以
    當時情況及紅綠燈轉換，本人並無違規等云云。
四、經查：
(一)、異議人即受處分人甲○○有於97年3 月11日10時23分許，騎
    乘車號：6HA－799號普通重型機車，在設置有燈光號誌管制
    之臺北縣板橋市○○路○ 段與華東路之交岔路口，因有闖紅
    燈（紅燈左轉）此一違規，為在場執勤之臺北縣政府警察局
    板橋交通分隊員警攔停，並由該執勤員警告知異議人有前揭
    違規事實後，當場填製臺北縣政府警察局北縣警交字第C000
    00000 號舉發違反道路交通管理事件通知單（下稱舉發通知
    單）予以舉發，有上開舉發通知單通知聯影本附卷可據。又
    ，異議人於聲明異議狀內，對於其有騎乘車號：6HA－799號
    普通重型機車，在前揭時、地為警當場攔停，經警告知其有
    如上闖紅燈交通違規行為後填單舉發之經過情形，亦不否認
    ，是異議人確有首開為警當場攔停並填單舉發闖紅燈之交通
    違規事實一情，足信為真實。
(二)、異議人因不服如上舉發違規，向原處分機關提出不服陳述，
    由原處分機關函請原舉發機關再行查明結果，經臺北縣政府
    警察局板橋分局以97年4 月18日北縣警板交裁字第09700152
    03號函復以：「主旨：有關台端為不服違反道路交通管理事
    件舉發提出陳述乙案，查處情形，復請  知照。說明：一、
    依據交通部公路總局臺北區監理所板橋監理站97年3 月26日
    北監板四字第0972001719號函轉台端97年3 月21日申訴書辦
    理。二、經查台端駕駛6HA－799號重型機車於97年3 月11日
    10時23分許在本轄板橋市○○路與華東路口在管制燈號已轉
    變為紅燈狀態下，仍強行闖越紅燈（左轉），始經執勤人員
    依法攔檢舉發。所稱當時為綠燈過停止線後才轉黃燈乙節，
    查執勤人員於該時間、地點目睹台端駕車闖越紅燈（左轉）
    始予以攔檢舉發，當時管制燈號已轉變為紅燈台端始通過停
    止線，並非所稱綠燈情形，違規屬實。」等意旨，詳細說明
    本件交通違規舉發經歷，有前揭函文附卷足稽。據上所述，
    足認原舉發員警係在場目賭異議人有旨揭「駕車行經有燈光
    號誌管制之交岔路口闖紅燈」（紅燈左轉）之交通違規，故
    將異議人予以攔停，並告知異議人有前揭違規事實後當場填
    單舉發。異議人雖以前開情詞為辯，惟原處分機關已詳實述
    明本件交通違規事實與員警舉發歷程，而異議人所為如上辯
    解，並未提出相關證據供參；又本院審酌異議人自承其為警
    舉發前揭交通違規情節，核與原舉發機關再行查明後函復有
    關本案舉發違規經過，兩者均屬一致；況且，本件原舉發員
    警係依法於旨揭時、地執行取締交通違規勤務，其與異議人
    素不相識，復無任何仇隙怨懟，衡情並無任意虛詞構陷受處
    分人之理；再，原舉發員警於依法執行職務時，親眼目睹異
    議人騎乘機車違規紅燈左轉行駛，即當場予以攔停，並告知
    異議人有前開交通違規後填單舉發，其內容與舉發通知單所
    載違規事實相符，且與卷內其他客觀證據並無齟齬，亦未有
    何違背一般經驗或論理法則之情形，異議人復未提出證據證
    明原舉發員警有何虛捏事實違法舉發情事，準此，原舉發員
    警所為旨揭舉發異議人有闖紅燈之交通違規，堪信為真實，
    本院自無從採信異議人所述，作出對異議人有利認定。從而
    ，異議人於首揭時、地，確有紅燈左轉之闖紅燈違規事實，
    至堪認定。
(三)、綜據前述，本件違規事證明確，原處分機關因據裁處異議人
    罰鍰1,800 元，並記違規點數3 點之處分【本院另按：原處
    分機關於本件裁決書之「處罰主文」欄，補充記載「並記違
    規點數3 點」，並蓋用「板橋監理站裁決書校正章」印文為
    證，而就原處分裁罰內容作出如上補充，雖原處分機關有未
    及載示前開「並記違規點數3 點」所據之道路交通管理處罰
    條例第63條第1 項第3 款規定之瑕疵，惟本件原處分認定異
    議人有為警舉發之闖紅燈（紅燈左轉）此一違規事實暨其裁
    罰理由，均未有變更，是前述瑕疵尚屬輕微，仍不影響原處
    分效力，併此敘明】，核無違法或不當，本件異議無理由，
    應予駁回。
據上論斷，應依道路交通案件處理辦法第19條，裁定如主文。
中    華    民    國    97    年    5     月    13    日
                        交通法庭法  官  黎錦福
上列正本證明與原本無異。
如不服本裁定，應於裁定送達後5 日內敘明抗告理由，向本院提
出抗告狀。
                                書記官  蔡麗春
中    華    民    國    97    年    5     月    13    日


司法院資訊處製作；財團法人民間司法改革基金會備份。
